最高法院民事裁定　　　　　　　九十四年度台抗字第八四二號
　　再 抗告 人　統舜開發建設股份有限公司（即中瑞開發股份
　　　　　　　　有限公司）
　　　　　　　　　　　　一樓
　　法定代理人　林芝寬
　　訴訟代理人　蘇新竹律師
　　　　　　　　張清富律師
上列再抗告人因與相對人上河院公寓大廈管理委員會間請求拆屋
還地事件，對於中華民國九十四年六月二十九日台灣高等法院台
南分院裁定（九十三年度抗字第六九八號），提起再抗告，本院
裁定如下：
    主  文
再抗告駁回。
再抗告訴訟費用由再抗告人負擔。
    理  由
按公寓大廈應成立管理委員會，管理委員會之組織及選任應於規
約中定之。所謂規約，係公寓大廈區分所有權人為增進共同利益
，確保良好生活環境，經區分所有權人會議決議之共同遵守事項
。規約之訂定或變更，應有區分所有權人三分之二以上及其區分
所有權比例合計三分之二以上出席，以出席人數四分之三以上及
其區分所有權比例占出席人數區分所有權四分之三以上之同意行
之。又區分所有權人會議之決議，除本條例或規約另有規定外，
應有區分所有權人過半數及其區分所有權比例合計過半數之出席
，以出席人數過半數及其區分所有權比例占出席人數區分所有權
合計過半數之同意行之。管理委員會有當事人能力。民國八十四
年六月二十八日制定公布同年月三十日生效之公寓大廈管理條例
（按該條例於九十二年十二月三十一日修正、下稱修正前）第三
條第十二款、第二十七條第一項、第二項、第三十一條第一項第
一款、第二十九條、第三十五條第一項分別定有明文。本件原法
院以：再抗告人係坐落台南市○○段六四號土地上「上河院公寓
大廈」之原始起造人，該大廈於八十五年間由再抗告人興建，於
八十八年二月十一日完工，取得使用執照，而該大廈所有建物於
八十八年三月二十九日辦理所有權第一次登記有二百零二戶，九
十年十月二十一日第一次區分所有權人會議係由區分所有權人陳
政華等多數人參加召開並不爭執，且由陳政華擔任主席，再抗告
人亦由經理張希道代表出席，該次會議之專有部分計二百零二戶
，出席區分所有權人（含委託他人代理出席）與區分所有權比例
已逾三分之二，關於上河院公寓大廈規約及組織章程以舉手表決
贊成者一百八十二人，合於修正前公寓大廈管理條例第三十一條
第一項規定而成立，並選任施健明為主任委員，再抗告人為常務
委員之一。相對人乃依公寓大廈管理條例施行細則第十四條後段
規定，合於公寓大廈管理組織申請報備處理原則，向台南市政府
報備，並經台南市政府同意備查之組織，有台南市政府九十一年
一月間所發南市工使字第○○四三九六號報備證明可稽。則相對
人自屬依法產生，具有修正前公寓大廈管理條例第三十五條第一
項所稱之當事人能力。且相對人第二屆第一次區分所有權人會議
於九十一年十月二十六日召開，由主任委員施健明主持，應到七
十二人，實到三十七人，再抗告人亦由張希道代表出席，該次區
分所有權人會議決議主任委員定於九十一年十一月間管理委員會
推選，嗣於同年十一月二十八日管理委員會推選范峻彬為主任委
員，亦有相對人九十一年十月二十六日第二屆第一次區分所有權
人會議記錄及九十一年十一月二十八日管理委員會會議記錄可稽
。是相對人於九十二年八月二十七日提起本件訴訟時，以范峻彬
為相對人之法定代理人，自屬正當。台灣台南地方法院（下稱台
南地院）未予詳查，遽謂相對人非依法產生不具當事人能力，裁
定駁回相對人之訴，即有未合等詞，因而裁定將台南地院所為駁
回相對人之訴之裁定廢棄，發回台南地院更為妥適之處理，經核
於法洵無違誤。再抗告論旨，仍執陳詞，指摘原裁定不當，聲明
廢棄，非有理由。
據上論結，本件再抗告為無理由。依民事訴訟法第四百九十五條
之一第二項、第四百八十一條、第四百四十九條第一項、第九十
五條、第七十八條，裁定如主文。
中　　華　　民　　國　九十四　年　　九　　月   十五　 日
                      最高法院民事第八庭
                          審判長法官  劉　延　村
                                法官  劉　福　來
                                法官  陳　重　瑜
                                法官  黃　秀　得
                                法官  葉　勝　利
      本件正本證明與原本無異
                                      書  記  官
中　　華　　民　　國　九十四　年　　九　　月  二十九  日
                                                   ｍ
